【裁判字號】    88,親,5
【裁判日期】    890315
【裁判案由】    否認子女
【裁判全文】
臺灣臺東地方法院民事判決  八十八年度親字第五號
    原      告    甲○○
    被      告    乙○○
    兼法定代理人  丙○○
右當事人間否認子女事件，本院判決如左：
    主      文
確認被告乙○○非被告丙○○自原告甲○○受胎所生之子女。
訴訟費用由被告負擔。
    事      實
甲、原告方面：
一、聲明：求為判決如主文所示。
二、陳述：原告與被告丙○○為夫妻，因感情不睦，於民國（下同）八十二年一月初
    即分居，惟被告丙○○於八十三年二月十四日生下被告乙○○，惟被告丙○○於
    上開受胎期間即離家出走未與原告同居，是被告乙○○非被告丙○○英自原告受
    胎所生，且原告係於八十八年二月初，因申請戶籍謄本，發現戶籍內有被告乙○○之姓名，訊及被告丙○○始知被告乙○○出生之情事，為正血源，爰依民法第
    一千零六十三條第二項訴請判決如聲明所示。
三、證據：提出戶籍謄本二件為證。
乙、被告方面：
一、聲明：同意原告之請求。
二、陳述：被告乙○○確非受胎自原告，係被告丙○○與訴外人丁○○所生。
三、證據：未提出任何證據以供本院參酌。
丙、本院依職權囑託法務部調查局鑑定兩造之血緣關係。
     理      由
一、本件原告主張與被告丙○○為夫妻，婚姻關係存續中，被告丙○○於八十三年二
    月十四日生下被告乙○○之事實，業據其提出戶籍謄本二件為憑，自堪信為真實
    。又原告主張與被告分居後懷孕，被告乙○○應非自原告受胎所生乙節，經本院
    囑託法務部調查局鑑定兩造間血緣關係之結果，覆稱：依據遺傳法則，乙○○之
    各項型別與甲○○之各項型別均矛盾，因此認為乙○○與甲○○無血緣關係，有
    該局八十九年一月十一日（八八）陸（四）字第八八一七四九一六號函暨檢驗通
    知書附卷可稽，是原告此部份之主張，亦堪信實。
三、按從子女出生日回溯第一百八十一日起至第三百零二日止為受胎期間；妻之受胎
    ，係在婚姻關係存續中者，推定其所生子女為婚生子女；前項推定，如夫妻之一
    方能證明妻非自夫受胎者，得於知悉子女出生之日起，一年內提起否認之訴，民
    法第一千零六十二條第一項、第一千零六十三條分別定有明文。查被告丙○○受
    胎生下被告乙○○，係在其與原告婚姻關係存續中，則依法自應推定被告乙○○
    為原告與被告丙○○之婚生子，然被告丙○○受胎懷有被告乙○○時，並未與原
    告同居即非自原告受胎。準此，原告於知悉被告乙○○出生之日起一年內提起本
    件訴訟請求如聲明所示，於法洵屬有據，應予准許。
四、據上論結，本件原告之訴為有理由，依民事訴訟法第七十八條，判決如主文。
中      華      民      國    八十九    年      三      月    十五      日
                                        臺灣臺東地方法院民事庭
~B法      官  齊  潔
右為正本係照原本作成
如對本判決上訴須於判決送達後廿日內向本院提出上訴狀。(須附繕本)
「切勿逕送上級法院」
中      華      民      國    八十九    年      三      月    十五      日
~B法院書記官  李學華


司法院資訊處製作；財團法人民間司法改革基金會備份。
